臺灣高等法院刑事裁定
110年度抗字第263號
抗  告  人  
即再審聲請人 葉斯維



上列抗告人即再審聲請人因違反毒品危害防制條例案件，不服臺
灣桃園地方法院中華民國110年1月8日駁回再審裁定（109年度聲
再字第62號）提起抗告，本院裁定如下：
    主  文
抗告駁回。
    理  由
一、原裁定意旨略以：
　㈠本件再審聲請人即受判決人（下稱聲請人）葉斯維不服臺灣
    桃園地方法院（下稱桃園地院）109年度審訴字第1091號確
    定判決（下稱原確定判決），具狀聲請再審，惟未具體敘明
    有何再審原因及具體事實，亦未附具足以證明再審事由存在
    之證據、原確定判決之繕本，經原審於民國109年12月18日
    裁定命其應於7日內補正，該裁定於同年月24日送達予聲請
    人，有桃園地院裁定及送達證書各1件在卷可稽。
　㈡聲請人雖再於109 年12月28日提出「補正繕本理由狀」1 份
    ，惟觀其提出「補正繕本理由狀」之內容，並無判決確定後
    發現新事實、新證據之情節，純係爭執原確定判決適用法律
    之問題，是單憑原確定判決有無適用法律違法之疑義，而未
    具體敘明究竟有何刑事訴訟法第420 條、第421 條所列舉之
    再審原因及具體事實，且仍未補正足以證明再審事由存在之
    證據；復就原審裁定命其補正提出原確定判決繕本一節，迄
    今則仍未補正提出，僅一昧要法院依職權調取原確定判決之
    繕本，亦未釋明其未能提出之正當理由，本件再審之聲請即
    屬違背法律上之程式，應予駁回等語。
二、抗告意旨略以：當事人葉斯維因施用毒品罪及毒品危害防制
　　條例於109年元月15日經總統公布修正，於109年7月15日生
    效施行，並有最高法院109年8月11日刑事庭會議決議新聞稿
    參照，為求法律見解一致，以及提起抗告符合當事人利益，
    請貴院鈞長依法辦理云云。　　
三、按聲請再審，應以再審書狀敘述理由，附具原判決之繕本及
    證據，提出於管轄法院為之。但經釋明無法提出原判決之繕
    本，而有正當理由者，亦得同時請求法院調取之；法院認為
    聲請再審之程序違背規定者，應以裁定駁回之。但其不合法
    律上之程式可以補正者，應定期間先命補正；聲請再審之案
    件，除顯無必要者外，應通知聲請人及其代理人到場，並聽
    取檢察官及受判決人之意見。但無正當理由不到場，或陳明
    不願到場者，不在此限。前項本文所稱「顯無必要者」，係
    指聲請顯屬程序上不合法且無可補正或顯無理由而應逕予駁
    回。刑事訴訟法第429條、第433條、第429條之2、法院辦理
    刑事訴訟案件應行注意事項第177條之4分別定有明文。至前
    揭「證據」，係指足以證明再審事由存在之證據，倘僅泛言
    有法定再審事由，而未敘明具體情形，或所述具體情形，顯
    與法定再審事由不相適合，或未提出足以證明再審事由存在
    之證據，均應認聲請再審之程序違背規定（最高法院102年
    度台抗字第615號裁定意旨參照）。
四、經查： 
　㈠抗告人即再審聲請人（下稱「聲請人」）葉斯維不服桃園地
    院109年度審訴字第1091號確定判決（即原確定判決），具
    狀聲請再審（見原審卷第7頁），惟未具體敘明有何再審原
    因及具體事實，亦未附具足以證明再審事由存在之證據，經
    原審裁定命補正，並送達予聲請人，有該補正裁定及送達證
    書各1件在卷（見原審卷第37、39頁）可稽。嗣聲請人提出
    「補正繕本理由狀」，然觀諸該狀內容，並無判決確定後發
    現新事實、新證據之情節，純係爭執原確定判決適用法律之
    問題，未具體敘明究竟有何刑事訴訟法第420條、第421條所
    列舉之再審原因及具體事實，且仍未補正足以證明再審事由
    存在之證據（見原審卷第41至45頁），揆諸前揭說明，本件
    再審聲請即屬違背法律上程式，而無通知聲請人到場聽取意
    見之必要。至聲請人請求法院依職權調取原確定判決繕本（
    見原審卷第43至45頁），亦因此核無需要。
  ㈡綜上，原審認聲請人聲請再審屬違背法律上程式，予以駁回
    ，尚無不合，聲請人猶執前詞提起抗告，為無理由，應予駁
    回。
據上論斷，應依刑事訴訟法第412 條，裁定如主文。
中　　華　　民　　國　　110 　年　　2 　　月　　20　　日
　　　　　　      刑事第七庭  審判長法　官  孫惠琳
　　　　　　　　　　　　　　　　　  法　官  王惟琪
　　　　　　　　　　　　　　　　　  法　官  連雅婷
以上正本證明與原本無異。
如不服本裁定，應於收受送達後5日內向本院提出再抗告狀。
                                    書記官  潘文賢
中　　華　　民　　國　　110 　年　　2 　　月　　22　　日